【裁判字號】    99,訴,925
【裁判日期】    991027
【裁判案由】    妨害性自主
【裁判全文】
臺灣臺南地方法院刑事判決               99年度訴字第925號
公  訴  人  臺灣臺南地方法院檢察署檢察官
被      告  乙○○
選任辯護人  趙培皓 律師
上列被告因妨害性自主案件，經檢察官提起公訴（九十八年度偵
字第一七六０四號），本院判決如下：
    主  文
乙○○犯乘機性交罪，處有期徒刑貳年。緩刑肆年，緩刑期間付
保護管束。
    事  實
一、乙○○與代號00000000（真實姓名、年籍詳卷，下稱Ａ女）
    曾係男女朋友，二人於民國九十七年八月間分手。乙○○於
    九十八年十一月十三日凌晨四時許，欲接Ａ女下班，乃委由
    友人郭家琮駕車一同前往Ａ女工作之臺南市○○路○段「OR
    Z PUB」，到達該店後，乙○○即自行步入店內，將已泥醉
    而趴在吧檯上睡覺之Ａ女扶出店外，一同搭乘郭家琮駕駛之
    自小客車，前往乙○○位在臺南市○○街二五八號四樓之十
    五住處，於同日凌晨五時許到達乙○○住處後，乙○○即將
    Ａ女抱進房間內休息，而郭家琮則待在客廳沙發小憩。詎乙
    ○○在房間內見Ａ女因酒後意識模糊，陷入昏睡，認有機可
    趁，竟基於趁機性交之犯意，利用Ａ女酒醉意識不清而不知
    抗拒之情形下，脫光雙方的衣物，將其生殖器插入Ａ女之陰
    道內而為性交行為得逞，Ａ女因之驚醒而將其推開，Ａ女旋
    即以手機向友人求救，並報警處理，始知上情。
二、案經Ａ女訴由臺南市警察局第二分局報告臺灣臺南地方法院
    檢察署檢察官偵查起訴。
    理  由
壹、程序部分：
一、本件必須公示之判決書，因有揭露足以識別被害人身份資訊
    之虞，爰依性侵害犯罪防治法第十二條第二項之規定，就被
    害人Ａ女之身份以代號表示（代號及真實姓名對照表，置於
    警卷真實姓名對照袋內），合先敘明。
二、按被告以外之人於審判外之陳述，雖不符刑事訴訟法第一百
    五十九條之一至第一百五十九條之四之規定，而經當事人於
    審判程序同意作為證據，法院審酌該言詞陳述或書面陳述作
    成時之情況，認為適當者，亦得為證據。當事人、代理人或
    辯護人於法院調查證據時，知有第一百五十九條第一項不得
    為證據之情形，而未於言詞辯論終結前聲明異議者，視為有
    前項之同意，刑事訴訟法第一百五十九條之五定有明文。查
    本件被告乙○○及其辯護人於言詞辯論終結前，對於下述本
    院採為認定犯罪事實依據之各項證據之證據能力，均未聲明
    異議，復經本院於審理時逐一提示予被告及辯護人表示意見
    ，本院審酌該等證據之取得過程並無瑕疵，與本案待證事實
    間復具有相當之關聯性，以之為本案證據並無不當，自得採
    為本件認定事實之基礎，合先敘明。
貳、實體部分：
一、訊據被告乙○○對於上揭事實於本院坦承不諱（見本院卷第
    二十二頁背面、第三十九頁背面），核與證人即被害人Ａ女
    於警詢及偵查中證述情詞互核相符，Ａ女於警詢證稱：我在
    十一月十三日凌晨約一、二點接獲前男友乙○○來電，約我
    下班後一同出去，但我拒絕，我因為上班需要喝了大約一整
    瓶烈酒，之後不勝酒力倒趴在店內櫃檯上熟睡，不知過了多
    久，我感覺到有人以下體侵入我下體，我因為酒醉無力反抗
    ，我有看到對方是乙○○；於偵查中證稱：當天乙○○打電
    話給我約我出去，我沒有答應他，當天我喝醉了，趴在櫃檯
    ，我不知道當天我如何出去、如何去到乙○○家，我是在他
    用他的生殖器插入我陰道時驚醒，才發現我在他家等語（分
    別見警卷第三頁背面至第五頁、偵卷第二十二頁）。再者，
    Ａ女酒醉意識不清被乙○○帶離ORZ PUB乙情，亦經證人楊
    政彥即ORZ PUB員工、楊喬安即ORZ PUB吧檯人員於偵查中證
    述明確（見偵卷第二十三頁至第二十四頁）；另Ａ女因酒醉
    導致上、下車均由乙○○攙扶，復由乙○○抱進房間乙情，
    亦據證人郭家琮於偵查中證述綦詳（見偵卷第二十四頁），
    並有被告居住之臺南市○○街二五八號住處電梯監視器翻拍
    照片四張密封在卷可佐（見警卷密封袋內），該監視器翻拍
    照片明顯可見Ａ女在被告住處電梯內均呈現酒醉癱軟、由被
    告攙抱避免倒地情形。綜合上情，Ａ女於上開時間，在被告
    住處房間內，因喝酒致意識不清、不能抗拒，遭到被告乘機
    性交得逞之事實，殆無疑問。被告自白核與事實相符，本件
    事證明確，被告乘機性交之犯行，堪以認定，應依法論科。
二、被告利用被害人酒醉不知抗拒之際，對被害人為性交行為，
    核其所為，係犯刑法第二百二十五條第一項之乘機性交罪。
    又被告與Ａ女原為舊識，出於一時衝動為本案犯行，要與加
    諸暴力強制或刻意欺詐、誘使手段等情節有別，對法益侵害
    之程度較輕，且犯後賠償Ａ女新臺幣十五萬元，Ａ女並具狀
    表示已不再追究，請給予被告緩刑自新機會，有協議書、刑
    事撤回告訴狀在卷，本院認被告事後確已向被害人表達深感
    悔悟之情，而被告所犯乘機性交罪，其法定最輕本刑為三年
    以上徒期徒刑，綜合被告上開犯罪之情狀觀之，倘處以法定
    最輕本刑，仍屬失之過苛而有情輕法重之情，難謂符合罪刑
    相當性及比例原則，在客觀上足以引起一般人之同情，其情
    節實堪憫恕，爰依刑法第五十九條之規定，減輕其刑。爰審
    酌被告大學肄業之智識程度，未婚、無子女、現從事服務業
    之生活狀況，雖在Ａ女酒醉狀況下思慮欠周為本件犯行，對
    Ａ女之身心造成相當之損害，惟並未對Ａ女施以任何強暴、
    脅迫等手段，其犯罪手段尚屬平和，兼衡酌被告事後已向Ａ
    女表達歉意，請求原諒，並賠償Ａ女新臺幣十五萬元而與Ａ
    女達成和解等一切情狀，量處如主文所示之刑。末查，被告
    前未曾因故意犯罪受有期徒刑以上刑之宣告，其因一時失慮
    觸犯刑章，犯後業與Ａ女達成和解，賠償相當之損害金額，
    並取得Ａ女之諒解，其經此次偵審程序及科刑之教訓後，當
    能知所警惕，而無再犯之虞，認其所受刑之宣告，以暫不執
    行為適當，爰依刑法第七十四條第一項第一款規定，宣告緩
    刑四年，以啟自新，並依刑法第九十三條第一項第一款之規
    定，諭知於緩刑期間付保護管束。
據上論斷，應依刑事訴訟法第二百九十九條第一項前段，刑法第
二百二十五條第一項、第五十九條、第七十四條第一項第一款、
第九十三條第一項第一款，判決如主文。
本案經檢察官甲○○到庭執行職務。
中    華    民    國    99    年    10    月    27    日
              刑事第十二庭  審判長法  官  盧鳳田
                                  法  官  郭瓊徽
                                  法  官  黃琴媛
以上正本證明與原本無異。
如不服本判決應於收受本判後10日內向本院提出上訴書狀，並應
敘述具體理由。其未敘述上訴理由者，應於上訴期間屆滿後20日
內向本院補提理由書狀（均須按他造當事人之人數附繕本）「切
勿逕送上級法院」。
                                書記官  曾國華
中    華    民    國    99    年    10    月    27    日
附錄論罪科刑法條全文：
中華民國刑法第225條第1項
對於男女利用其精神、身體障礙、心智缺陷或其他相類之情形，
不能或不知抗拒而為性交者，處3年以上10年以下有期徒刑。

司法院資訊處製作；財團法人民間司法改革基金會備份。
